ru: Способ введения: Кормовая добавка; Для инъекций; Через назогастральный зонд; Перорально (жидкость); Перорально (паста или гель); Местного применения; Другое
pl: Metoda podawania: Dodatek paszowy; Do wstrzykiwań; Zgłębnik nosowo-żołądkowy; Płyn doustny; Pasta lub żel doustny; Miejscowo; Inne
nl: Toedieningsmethode: Voederadditief; Injecteerbaar; Maagsonde; Orale vloeistof; Orale pasta of gel; Topisch; Overig
sv: Administreringsmetod: Fodertillsats; Injektion; Nässvalgsond; Oral vätska; Oral pasta eller gel; Topikal; Övrigt
fr: Mode d’administration: Additif alimentaire; Injectable; Sonde nasogastrique; Liquide oral; Pâte ou gel oral; Topique; Autre
hu: Beadási módszer: Takarmány-adalékanyag; Injektálható; Orr-gyomorszonda; Szájon át szedhető folyadék; Szájon át alkalmazható paszta vagy gél; Helyi alkalmazású; Egyéb
pt-BR: Método de administração: Aditivo alimentar; Injetável; Tubo nasogástrico; Líquido oral; Pasta ou gel oral; Tópico; Outros
zh-CN: 给药方法: 饲料添加剂; 注射剂; 鼻胃管; 口服液; 口服膏剂或凝胶; 外用; 其他
fi: Antotapa: Rehun lisäaine; Injektoitava; Nenä-mahaletku; Suun kautta otettava neste; Suun kautta otettava tahna tai geeli; Paikallinen; Muu
pt-PT: Método de administração: Aditivo alimentar; Injetável; Tubo nasogástrico; Líquido oral; Pasta ou gel oral; Tópico; Outro
zh-TW: 給藥方式: 飼料添加劑; 注射劑; 鼻胃管; 口服液; 口服膏或凝膠; 局部外用; 其他
es: Método de administración: Aditivo para alimento; Inyectable; Sonda nasogástrica; Líquido oral; Pasta o gel oral; Tópico; Otro
de: Verabreichungsmethode: Futterzusatz; Injektion; Magensonde; Orale Flüssigkeit; Orale Paste oder Gel; Topisch; Andere
el: Μέθοδος χορήγησης: Πρόσθετο ζωοτροφών; Ενέσιμο; Ρινογαστρικός σωλήνας; Πόσιμο υγρό; Πόσιμη πάστα ή τζελ; Τοπικό; Άλλο
en: Administration method: Feed additive; Injectable; Nasogastric tube; Oral liquid; Oral paste or gel; Topical; Other
da: Administrationsmetode: Fodertilskud; Injektion; Mavesonde; Oral væske; Oral pasta eller gel; Udvortes; Anden
tr: Uygulama yöntemi: Yem katkı maddesi; Enjekte edilebilir; Nazogastrik tüp; Oral sıvı; Oral macun veya jel; Topikal; Diğer
ko: 투여 방법: 사료 첨가제; 주사제; 비위관; 내용 액제; 경구용 페이스트 또는 젤; 국소용; 기타
hr-HR: Način primjene: Dodatak hrani; Injektivno; Nazogastrična sonda; Oralna tekućina; Oralna pasta ili gel; Lokalno; Ostalo
it: Metodo di amministrazione: Additivo per mangimi; Iniettabile; Sondino nasogastrico; Liquido orale; Pasta o gel orale; Topico; Altro
sk-SK: Spôsob podávania: Kŕmna prísada; Injekčné; Nazogastrická sonda; Perorálna tekutina; Perorálna pasta alebo gél; Lokálne; Iné
sl-SI: Način dajanja: Dodatek krmi; Za injiciranje; Nazogastrična sonda; Peroralna tekočina; Peroralna pasta ali gel; Lokalno; Drugo
ja: 投与方法: 飼料添加物; 注射剤; 経鼻胃管; 経口液剤; 経口ペーストまたはゲル; 外用剤; その他
th: วิธีการให้ยาแก่สัตว์: สารเสริมในอาหาร; แบบฉีด; สายยางให้อาหาร; ยาน้ำรับประทาน; ยาป้ายหรือเจลรับประทาน; ใช้ภายนอก; อื่นๆ
nb: Administrasjonsmetode: Fôrtilsetning; Injisering; Magesonde; Oral væske; Oral pasta eller gel; Lokalbehandling; Annet
bg-BG: Метод на приложение: Фуражна добавка; За инжектиране; Назогастрална сонда; Орална течност; Орална паста или гел; За локално приложение; Други
cs: Způsob podávání: Přísada do krmiva; Injekční; Nazogastrická sonda; Perorální roztok; Perorální pasta nebo gel; Lokální; Ostatní
vi: Phương pháp sử dụng: Phụ gia thức ăn; Thuốc tiêm; Ống thông dạ dày; Chất lỏng uống; Dạng sệt hoặc gel uống; Dùng ngoài da; Khác
lt-LT: Vartojimo būdas: Pašarų priedas; Injekcinis; Per nazogastrinį zondą; Geriamasis skystis; Geriamoji pasta arba gelis; Išorinis; Kita
ro-RO: Metoda de administrare: Aditiv pentru furaje; Injectabil; Tub nazogastric; Lichid oral; Pastă sau gel cu administrare orală; Topic; Altele